---
title: "Pronósticos"
author: "Iván Arellano, Alan Trillo , Luis Gómez "
output:
  html_notebook:
    toc: TRUE
    toc_float: TRUE
    theme: cerulean
    highlight: tango
---

```{r load_libraries, message=FALSE, warning=FALSE, error=FALSE}
library(tidyverse)
library(tidyquant)
library(plotly)
library(DT)
library(ggcorrplot)
library(zoo)
library(lubridate)
library(fpp2)
library(fpp3)
library(scales)
library(patchwork)
library(feasts)
library(fable)
```


## 1) Conseguir datos históricos sobre dos series de tiempo.

En este caso utilizaremos datos históricos sobre el tipo de cambio USD/MXN, y los precios de los futuros del petróleo.

```{r load_data, warning=FALSE, message=FALSE}
datos_tarea <- read_csv("./data.csv")
```

## 2) Seguir los pasos del flujo de trabajo de pronóstico.

**Preparación de los datos (limpieza)**

```{r cleaning_data, warning=FALSE, message=FALSE}
mxn <- datos_tarea %>% 
  filter(symbol=="MXN=X") %>% 
  mutate('ind' = row_number()) %>% 
  select('ind', 'close')

petroleo <- datos_tarea %>% 
  filter(symbol=="CL=F") %>%
  mutate('ind' = row_number()) %>% 
  select('ind', 'close')

# mxn <- na.omit(mxn) 
mxn <- as_tsibble(mxn, index = `ind`)

# petroleo <- na.omit(petroleo) 
petroleo <- as_tsibble(petroleo, index = `ind`)
```

**Gráfica de los datos (visualización)**

```{r data_vis1, warning=F, message=F}
ggplot(data = mxn)+
  geom_line(aes(x = ind , y = close)) +
  ggtitle(label = "Gráfica de tipo de cambio USD/MXN ")
```

```{r data_vis2, warning=F, message=F}
ggplot(data = petroleo) +
  geom_line(aes(x = ind , y = close)) +
  ggtitle(label = "Gráfica de los futuros del petroleo")
```

## 3) Estimar los modelos de referencia (benchmark) que consideren adecuados para su serie.
**Definición del modelo (especificación)**

```{r especificacion_usdmxn, fig.width=10,fig.height=8, warning=F, message=F}

mxn.benchmark_train <- mxn %>% filter_index(1 ~ 2140)
# mxn.benchmark_train <- tidyr::complete(mxn.benchmark_train) 

mxn.benchmark_fit <- mxn.benchmark_train %>%
  model(
    `Naïve` = NAIVE(close),
    `Trend` = TSLM(close),
    `Deriva` = RW(close ~ drift())
)

mxn.benchmark_forecast <- mxn.benchmark_fit %>% forecast(h=61)

# Plot forecasts against actual values
# mxn.benchmark_forecast %>%
#   autoplot(mxn.benchmark_train,) +
#     autolayer(filter_index(mxn, "2020-04-01" ~ .), color = "black") +
#     ggtitle("Pronóstico tipo de cambio USD/MXN") +
#     xlab("Year") + ylab("Megalitres") +
#     guides(colour=guide_legend(title="Forecast"))


plot_forecast <- function(data, train_data, forecast_data, model_name, start_date, plot_title) {
  pl <- forecast_data %>% 
    filter(.model == model_name) %>% 
    autoplot(train_data,) +
    autolayer(filter_index(data, start_date ~ .), color = "black") +
    ggtitle(plot_title) +
    xlab("Date") + ylab("Close") + 
    guides(colour=guide_legend(title="Forecast"))
  return(pl)
}

pl1 <- plot_forecast(mxn, mxn.benchmark_train, mxn.benchmark_forecast, 
                     'Naïve', 2140, "Pronóstico tipo de cambio USD/MXN Naive")
pl2 <- plot_forecast(mxn, mxn.benchmark_train, mxn.benchmark_forecast, 
                     'Trend', 2140, "Pronóstico tipo de cambio USD/MXN Trend")
pl3 <- plot_forecast(mxn, mxn.benchmark_train, mxn.benchmark_forecast, 
                     'Deriva', 2140, "Pronóstico tipo de cambio USD/MXN Deriva")

(pl1 / pl2) /
  pl3

```


```{r especificacion_petroleo, fig.width=10,fig.height=8}
petroleo.benchmark_train <- petroleo %>% filter_index(1 ~ 2501)

petroleo.benchmark_fit <- petroleo.benchmark_train %>%
  model(
    `Naïve` = NAIVE(close),
    `Trend` = TSLM(close),
    `Deriva` = RW(close ~ drift())
)

petroleo.benchmark_forecast <- petroleo.benchmark_fit %>% forecast(h=61)

pl1 <- plot_forecast(petroleo, petroleo.benchmark_train, petroleo.benchmark_forecast, 
                     'Naïve', 2501, "Pronóstico futuros petróleo Naive")
pl2 <- plot_forecast(petroleo, petroleo.benchmark_train, petroleo.benchmark_forecast, 
                     'Trend', 2501, "Pronóstico futuros petróleo Trend")
pl3 <- plot_forecast(mxn, petroleo.benchmark_train, petroleo.benchmark_forecast, 
                     'Deriva', 2501, "Pronóstico futuros petróleo Deriva")

(pl1 / pl2) /
  pl3


```

Graficamos solamente los pronósticos para observar de manera más sencilla los niveles de confianza. En ambas series de tiempo utilizaremos el modelo de Deriva y Naïve para ver cuál se ajusta mejor.


## 4) Realicen el diagnóstico de residuales e interpreten los resultados.

```{r mxn_naive, message=F, warning=F}
mxn.naive <- mxn.benchmark_train %>% 
  model(NAIVE(close)) 

augment(mxn.naive) %>% 
  features(.resid, ljung_box, lag=10, dof=0)

mxn.naive %>% 
  gg_tsresiduals() +
  ggtitle("Diagnostico para el modelo Naive de USD/MXN")

```

```{r mxn_deriva, warning=F, message=F}
mxn.deriva <- mxn.benchmark_train %>% 
  model(RW(close ~ drift())) 

augment(mxn.deriva) %>% 
  features(.resid, ljung_box, lag=10, dof=0)

mxn.deriva %>% 
  gg_tsresiduals() +
  ggtitle("Diagnostico para el modelo Deriva de USD/MXN")

```

```{r petroleo_naive, warning=F, message=F}
petroleo.naive <- petroleo.benchmark_train %>% 
  model(NAIVE(close)) 

augment(petroleo.naive) %>% 
  features(.resid, ljung_box, lag=10, dof=0)

petroleo.naive %>% 
  gg_tsresiduals() +
  ggtitle("Diagnostico para el modelo Naive de Petroleo")
```

```{r petroleo_deriva, warning=F, message=F}
petroleo.deriva <- petroleo.benchmark_train %>% 
  model(RW(close ~ drift())) 

augment(petroleo.deriva) %>% 
  features(.resid, ljung_box, lag=10, dof=0)

petroleo.deriva %>% 
  gg_tsresiduals() +
  ggtitle("Diagnostico para el modelo Deriva de Petroleo")

```

En ambos casos podemos ver que no se presentó alguna diferencia notable entre los modelos de *Deriva* y *Naïve*, además que los *p-values* nos indican que nuestro modelo no está bien ajustado junto con una correlación un tanto alta en el caso de los datos del petróleo.

## 5) Ejecuten un pronóstico (ustedes deciden el horizonte de pronóstico) y definan si utilizar el método bootstrap o no y justifiquen su decisión.

```{r bootstrap_mxn, message=F, warning=F}
mxn.bootstrap <- mxn %>% model(NAIVE(close)) %>% forecast(h=61)

mxn.bootstrap %>%  autoplot(mxn) +
  ggtitle("Pronóstico tipo de cambio USD/MXN")
```

```{r bootstrap_petroleo, warning=F, message=F}
petroleo.bootstrap <- petroleo %>% model(NAIVE(close)) %>% forecast(h=61, bootstrap = TRUE)

petroleo.bootstrap %>%  autoplot(petroleo) +
  ggtitle("Pronóstico precio futuros de petróleo USD/MXN")
```

En el caso del petróleo utilizamos el método de **Bootstrap** debido a que los datos del petróleo presentaban una autocorrelación baja, mientras que para el tipo de cambio utilizamos el pronóstico del modelo **Naive**

## Medición de errores

```{r error_petroleo, warning=F, message=F}
accuracy(petroleo.benchmark_fit)
```
```{r error_mxn, warning=F, message=F}
accuracy(mxn.benchmark_fit)

```

